臺灣高等法院民事裁定
109年度上國字第8號
上  訴  人  李慧曦  
被上訴人    臺北市政府警察局

法定代理人  陳嘉昌  
被上訴人    臺北市政府警察局士林分局

法定代理人  吳進宗  
上列當事人間請求國家賠償事件，上訴人對於中華民國107年9月
12日臺灣臺北地方法院106年度國字第33號第一審判決提起上訴
，本院裁定如下：
      主  文
上訴駁回。
第二審訴訟費用由上訴人負擔。
      理  由
一、查被上訴人臺北市政府警察局士林分局法定代理人原為黃炳
    訓，於民國（下同）108年8月間變更為吳進宗，有臺北市政
    府警察局士林分局網頁資料可稽(見本院卷第41至44頁)，應
    由吳進宗承受訴訟。
二、又法官被聲請迴避者，在該聲請事件終結前，應停止訴訟程
    序；但其聲請因違背民事訴訟法第33條第2項，或第34條第1
    項或第2項之規定，或顯係意圖延滯訴訟而為者，不在此限
    ，民事訴訟法第37條第1項定有明文。查上訴人雖具狀主張
    本件非合議庭法官審理，且人為分案，本件由最高法院發回
    地方法院，到本院之程序均有問題，並聲請附表所示之法官
    迴避本件訴訟等語。惟本件承審法官核無民事訴訟法第32條
    第1項各款所列應自行迴避事由，上訴人自不得依同法第33
    條第1項第1款規定聲請迴避；另上訴人依同法第33條第1項
    第2款聲請迴避部分，復未為任何釋明，經核顯係意圖延滯
    訴訟而為之。是揆諸上開規定，自毋庸停止本件程序。
三、按提起民事第二審上訴應依民事訴訟法第77條之16第1項前
    段規定預納裁判費，為必備之程式。又按上訴不合法，第二
    審法院應以裁定駁回之。但其情形可以補正者，審判長應定
    期間先命補正；上訴不合法之情形，已經原第一審法院定期
    間命其補正而未補正者，得不行前項但書之程序，民事訴訟
    法第444條第1、2項定有明文
四、查上訴人對於原法院民國（下同）107年9月12日106年度國
    字第33號判決提起第二審上訴，應繳納第二審裁判費新臺幣
    （下同）8萬250元，上訴人未繳納，前經原法院於107年10
    月25日裁定核定訴訟標的價額及命其於裁定正本送達後7日
    內補繳裁判費，該裁定於107年10月31日送達予上訴人，有
    送達證書在卷可稽（見本院107年國抗字第65號卷第6頁），
    上訴人固就上開裁定關於核定訴訟標的價額部分提起抗告，
    經本院於108年2月27日以107年國抗字第65號裁定駁回抗告
    ，上訴人不服，對此提起再抗告，經最高法院於108 年12 
    月19日以108年台抗字第1030號裁定駁回確定（見最高法院 
    108年台抗字第1030號卷第9至10頁、第71至72頁）。經查，
    上訴人於109年1月7日收受上開最高法院裁定書，迄今仍未
    繳納裁判費，有查詢簡答表、答詢表及裁判費或訴狀查詢表
    在卷可憑（見本院卷第21至27頁、第35、39頁），其上訴自
    非合法。
五、據上論結，本件上訴為不合法，爰裁定如主文。
中　　華　　民　　國　　109 　年　　3 　　月　　16　　日
                    民事第二十一庭
                        審判長法  官  翁昭蓉
                              法  官  鍾素鳳
                              法  官  羅惠雯
附表：翁昭蓉、羅惠雯、鍾素鳳、賴惠慈、蘇芹英、陳君鳳、楊
雅清、黃雯惠、石有為、林佑珊、陳容正、紀文惠、劉素如、詹
文馨、邱靜琪、藍家瑋、傅中樂、周祖民、趙伯雄、王怡雯法官
。
正本係照原本作成。
如不服本裁定，應於收受送達後10日內向本院提出抗告狀，並應
繳納抗告費新臺幣１千元。
中　　華　　民　　國　　109 　年　　3 　　月　　17　　日
    　　　　　　　　　　　　　書記官  洪秋帆